【裁判字號】    92,毒抗,97
【裁判日期】    920530
【裁判案由】    聲請觀察勒戒
【裁判全文】
臺灣高等法院高雄分院刑事裁定                      九十二年度毒抗字第九七號
    抗  告  人
    即  被  告  甲○○
右列抗告人因違反毒品危害防治條例案件，不服臺灣高雄地方法院中華民國九十二年
五月一日裁定（九十二年度毒聲字第二七０七號），提起抗告，本院裁定如左：
      主  文
抗告駁回。
      理  由
一抗告意旨略以：被告僅於民國九十二年一月十二日前往高雄市新興區○○○路四十
  七號「九一一舞廳」找朋友，即為警臨檢，伊並未有原審所認定之施用第二級毒品
  MDMA情事，為此具狀抗告云云。
二按「N-α二甲基-3.4-（亞甲二氧基）苯乙基胺〔即MDMA，全名N-α-dimethyl-3.4
  -﹙methylenedioxy﹚phenethy-lamine〕，以下簡稱MDMA」，係屬毒品危害防制條
  例第二條第二項第二款列管之第二級毒品，而犯毒品危害防制條例第十條（即施用
  第一、二級毒品）之罪者，檢察官應先將被告送勒戒處所觀察、勒戒，其期間不得
  逾一月，毒品危害防制條例第二十條第一項定有明文。
三經查抗告人甲○○於民國九十二年一月十二日清晨四時二十分許，為臺灣高雄地方
  法院檢察署檢察官率警在高雄市新興區○○○路四十七號「九一一舞廳」內查獲，
  並當場於舞池地面扣得第二級毒品MDMA藥丸九十九顆、粉末三包及第三級毒品Ｋ他
  命一節，有高雄市政府警察局九十二年四月十日高市警刑偵八字第○○九二○○二
  二二三五號刑事案件移送書、臨檢紀錄表，及被告當日之警訊筆錄影本各一份在卷
  足稽。且被告為警查獲時，所採集之尿液經送高雄市立凱旋醫院以免疫學分析法及
  GC／MS方法（即氣相層析質譜儀分析法）檢驗，其中GC／MS方法係以氣相層析質譜
  儀作藥物及其代謝物之定性及定量分析，已甚精密，不會有偽陽性反應產生。抗告
  人之尿液經此二道檢驗手續，均呈MDMA陽性反應，此有該院九十二年二月十日煙毒
  尿液檢驗成績書及高雄市政府警察局刑事警察大隊偵辦煙毒案件嫌疑人尿液送驗登
  記代碼對照表影本各一紙附卷可參。是以，抗告人確有施用第二級毒品MDMA無訛。
  原審據以裁定將抗告人送勒戒處所觀察、勒戒，經核並無不合。抗告意旨空言辯稱
  未施用毒品云云，顯不足採。本件抗告人之抗告為無理由，應予駁回。
據上論斷，應依刑事訴訟法第四百十二條，裁定如主文。
中      華      民      國      九十二      年     五     月    三十    日
                              臺灣高等法院高雄分院刑事第二庭
                                  審判長法官  林正雄
                                        法官  黃壽燕
                                        法官  謝靜雯
右正本證明與原本無異。
不得再抗告。
                                  法院書記官  廖素珍
中      華      民      國      九十二      年     五     月    三十    日


司法院資訊處製作；財團法人民間司法改革基金會備份。
